【裁判字號】    89,交訴,36
【裁判日期】    890509
【裁判案由】    過失致死
【裁判全文】
臺灣雲林地方法院刑事判決                          八十九年度交訴字第三六號
    公  訴  人  臺灣雲林地方法院檢察署檢察官
    被      告  丙○○
    選任辯護人  陳中堅律師
右列被告因業務過失致死案件，經檢察官提起公訴（八十九年度偵字第五七七號），
本院判決如左：
    主  文
丙○○從事業務之人，因業務上之過失致人於死，處有期徒刑壹年。
    事  實
一、丙○○係營業大貨車司機，駕駛大貨車載運砂石為其業務，係從事業務之人。其
    甫於民國八十八年十二月間，因駕車過失傷害人，而為檢察官提起公訴，猶不知
    謹慎駕車。於八十九年一月十六日晚上十一時許，駕駛車號ＱＵ－七三七號營業
    大貨車，沿雲林縣東勢鄉一五八甲線公路由西往東行駛，準備回去載運貨物。於
    當晚十一時三十分許，丙○○駕駛該車途經上開公路四公里五十公尺處與新坤路
    之有號誌燈但無動作之交岔路口時，本應注意在劃有雙黃線標線之分向二車道之
    上開公路行駛時，應在遵行車道內行駛，不得駛入來車道內，且該路段時速限制
    為四十公里，不得超速，並行經該交岔路口，應減速慢行，作隨時停車之準備，
    及應注意車前狀況，隨時採取必要之安全措施，而依當時情況，天候晴、夜間雖
    無照明設備、但路面乾燥無缺陷、無障礙物、視距良好，別無不能注意之情事，
    竟疏未注意於此，仍以時速五、六十公里之速度，跨越該雙黃線侵入來車道並超
    速通過該交岔路口，適有王清鐘駕駛車號Ｘ八－０五二九號小客車內載謝運富沿
    上開新坤路由北往南行經該交岔路口，亦疏未注意減速慢行作隨時停車之準備而
    駛入該交岔路口中心時，為丙○○之上開貨車車頭左側衝撞該自小客車之右側中
    間，丙○○於撞擊後仍未採取必要之安全措施，猶令車頭推行該自小客車約十數
    公尺至路邊空地始停住，致王清鐘因頭部挫裂傷、謝運富因頭部挫傷而均因顱內
    出血不幸死亡。
二、案經雲林縣警察局台西分局報告並王清鐘之母乙○○、謝運富之父丁○○告訴臺
    灣雲林地方法院檢察署檢察官相驗後偵查起訴。
    理  由
一、訊據被告丙○○對右揭犯罪事實坦承不諱，並有道路交通事故調查報告表、現場
    照片在卷足參，復據證人甲○○即現場處理警員到庭證稱撞擊地點明確，另為告
    訴人二人指訴王清鐘駕駛自小客車內載謝運富因車禍死亡之情在卷。另依上開調
    查報告表現場圖所示，被告撞擊死者之處至車停處之直線距離，衡諸現場圖所繪
    其他測量點遠近距離之比例，當有十數公尺之遠，斷無疑義。而死者王清鐘、謝
    運富確係因本件車禍死亡之事實，業據檢察官督同檢驗員相驗屍體屬實，製有驗
    斷書、相驗屍體證明書、勘驗筆錄附卷可憑。按汽車在雙向二車道行駛時，應在
    遵行車道內行駛，在劃有分向限制之路段，不得駛入來車道內，又行車速度，應
    依標誌之規定，無標誌者，在市區道路時速不得超過四十公里，且行經無號誌之
    交岔路口，應減速慢行，作隨時停車之準備，並應注意車前狀況，隨時採取必要
    之安全措施，道路交通安全規則第九十七條第一款、第二款、第九十三條第一項
    第一款前段、第四款、第九十四條第三項分別定有明文，被告身為駕駛人，自負
    有上開義務，且依當時情況，天候晴，夜間雖無照明設備，但路面乾燥無缺陷、
無障礙物，視距良好，別無不能注意之情事，上開路段之車速限制為時速四十公
    里，為劃有雙黃線分向道之路段，均有上開調查報告表並現場照片可稽，被告竟
    仍疏未注意而跨越雙黃線行駛，並超速通過交岔路口而在路口中央撞擊死者王清
    鐘所駕駛之上開自小客車肇事，其有過失至明。而由該撞擊地點並撞擊位置雖可
    推斷死者王清鐘駕車通過該交岔路口亦疏未注意減速慢行，容有過失之處，然此
    難辭被告過失之咎。再者，死者王清鐘、謝運富係因本件車禍死亡之情，前已述
    及，並有附卷之醫院診斷證明書載明死者二人於到達醫院時業已死亡之事實，是
    死者二人之死亡與被告之過失行為間有相當因果關係，亦可斷定。本件事證明確
    ，被告犯行堪以認定，自應依法論科。
二、核被告所為，係犯刑法第二百七十六條第二項之罪。被告一過失行為侵害二生命
    法益，觸犯數構成要件相同之罪名，為想像競合犯，應以一罪論斷。爰審酌被告
    前於八十八年十二月間才因駕車肇事，過失傷害人而經檢察官提起公訴，後因被
    告賠償該案告訴人新台幣七萬元達成和解，而由該案告訴人撤回告訴，並經法院
    判決公訴不受理，有台灣雲林地方法院檢察署刑案資料查註紀錄表、台灣高等法
    院被告全國前案紀錄表、調解筆錄在卷可參，惟該案件無從令被告學到教訓，於
    短短幾月間，被告又有如上之過失行為致二名年青人無端命喪黃泉，顯見被告毫
    無警惕之心，對駕駛砂石車發生車禍所帶來之可能危害，根本無視，亦足見其職
    業道德甚低，品行不端，尤其在撞擊之瞬間，被告仍不知作正確之反應，猶令該
    大貨車車頭推行該自小客車達十數公尺至路旁空地，加諸其上開過失程度，均足
    認其過失程度重大，犯罪情節甚重，犯罪所生之實害甚鉅，被告已自己創造出其
    為交通危險人物，雖被告犯後坦承犯行，態度尚佳，並與告訴人達成民事損害賠
    償之和解，有調解筆錄二份在卷足徵，惟細觀該筆錄內容，該賠償金額均由保險
    公司及被告所屬之公司法定代理人負責，被告對此亦坦承為真，被告對此並未付
    出何等代價，人命無價，但被告如何補償，法院並未見到被告有何贖罪，雖告訴
    人對喪子之痛得到部分補償，甚或告訴人若有到庭亦向法官表示其願原諒被告，
    但在衡諸上情後，法院如何給被告一個誤解即駕車撞死人可用金錢了事，法院於
    本案又如何能持續過去之社會價值即只要金錢賠償已和解就可獲緩刑之裁判，而
    任令被告日後仍開車在街上如虎如蛇，只為了要成就被告養家活口之當然責任，
    法院相信待被告扶養之家屬，亦不願見到被告又再次駕車肇事，危害他人，而為
    確保以上所述，適當且合比例之刑罰即屬必要，並死者王清鐘與有過失之程度等
    一切情狀，量處如主文所示之刑，並不為緩刑之宣告。
據上論斷，應依刑事訴訟法第二百九十九條第一項前段，刑法第二百七十六條第二項
、第五十五條，罰金罰鍰提高標準條例第一條前段，判決如主文。
中      華      民      國      八十九      年      五      月    九    日
                                        臺灣雲林地方法院刑事第一庭
                                            法  官
如不服本判決，應於判決送達後十日內，向本院提出上訴狀。（須附繕本）
附錄法條：刑法第二百七十六條第二項


司法院資訊處製作；財團法人民間司法改革基金會備份。
